Minutes et répertoires du notaire Philippe PÉRIER, 3 septembre 1626 - 30 juin 1644 (étude XI)
Archives nationales
- Minutes de Philippe PÉRIER, juillet 1626 - 1644; MC/ET/XI/111 - MC/ET/XI/149
  - Minutes. 1637, janvier - 1637, juin, janvier 1637 - juin 1637; MC/ET/XI/134; registre
    - Compte entre Clémence Geoffroy, veuve de Nicolas Noter, compagnon imprimeur, demeurant à l'enseigne de l'Épée de bois, sur la Montagne-Sainte-Geneviève, et Thomas Noter, maître peintre, demeurant rue de Vaulx à Châlons-sur-Marne, en son nom et celui de Jean Noter, son cousin, comme héritiers d
      Documents du Minutier central concernant les peintres, sculpteurs et graveurs au XVIIe siècle (1600-1650), par Marie-Antoinette Fleury et Martine Constans, tome II [études XI à XX, 2445 actes], Paris, Archives nationales, 2010, notice n°1625 (instrument de recherche imprimé dématérialisé, certaines notices sont plus détaillées dans la version intégrale accessible en ligne par la rubrique 'Autres instruments de recherche', voir contexte dans le Plan d’orientation général - Notaires de Paris, guides thématiques du Minutier).
    - LE BRET (Isaac) marchand libraire demeurant rue des Carmes § Testament de Noëlle LE BERQUER, femme de Claude PUISEUX, passementier et jardinier, demeurant à Paris rue des Carmes, en présence de Isaac LE BRET, demeurant en la même maison., 10 avril 1637; MC/ET/XI/134
      testament; Le Bret, Isaac; Le Berquer, Noëlle
    - MONNET (Louis) maître charpentier § Marché de charpenterie, 14 avril 1637; MC/ET/XI/134
      marché; Monnet, Louis
    - TIGNERON (Nicolas) cordonnier du Roi § Mise en apprentissage, 20 avril 1637; MC/ET/XI/134
      contrat d'apprentissage; Tigneron, Nicolas
    - FOURNIER (Noël) maçon § Marchés de maçonnerie, 25 avril 1637 - 3 mai 1637; MC/ET/XI/134
      marché; Fournier, Noël
    - LIEUCOURT § Bail par les boursiers du collège de Beauvais fondé en l'Université de Paris, pour 9 ans, à Jean GOUGIBUS, laboureur demeurant à LIEUCOURT, de toutes les dîmes que lesd. boursiers ont droit de prendre chaque année à LIEUCOURT et environs, moyennant 420 livres de loyer annuel., 26 avril 1637; MC/ET/XI/134
    - LE COINTE (Gilles) prêtre, religieux, bénédictin, grand vicaire § Procuration, 28 avril 1637; MC/ET/XI/134
      procuration; Le Cointe, Gilles
    - DE HOUSSE (M/rs/) § Marché de Maçonnerie et Vente, 4 mai 1637; MC/ET/XI/134
      acte de vente; marché; De Housse, M/rs/
    - OFFICE de PROCUREUR POSTULANT héréditaire au Châtelet § Vente par Catherine CHARDON, veuve de Claude LE CLERC, pourvu de l'OFFICE de PROCUREUR POSTULANT héréditaire au Châtelet à Claude LE CLERC, postulant aud. Châtelet, son fils, de l'OFFICE de PROCUREUR POSTULANT héréditaire au Châtelet et de la pratique, moyennant 3000 livres., 6 mai 1637; MC/ET/XI/134
    - SEVESTRE (Denis) Pourvu de l'office de commissaire examinateur au Châtelet de Paris, demeurant rue des Petits-Champs, paroisse Saint-Médéric § Déclaration et Traité par Denis SEVESTRE, au sujet de l'office de commissaire examinateur, agissant sous l'autorité de François COQUILLE, conseiller et secrétaire du Roi., 7 mai 1637; MC/ET/XI/134
      déclaration; Sevestre, Denis
    - DE HOUSSE (M/rs/) § Marché de charpenterie, 9 mai 1637; MC/ET/XI/134
      marché; De Housse, M/rs/
    - DEHORS (Fiacre) marchand libraire demeurant au Mont Saint-Hilaire § Bail par les marguilliers de l'église Saint-Hilaire à Fiacre DEHORS de la maison touchant celle du Chardon, rue Saint-Hilaire., 10 mai 1637; MC/ET/XI/134
      bail; Dehors, Fiacre
    - PELLEGRAIN (Jean) maître des Petites Ecoles à Paris, demeurant en la Cour aux Boeufs § Bail d'une maison sise rue Saint-Hilaire par les marguilliers de l'église Saint-Hilaire, après que Jean PELLEGRAIN s'en soit désisté., 10 mai 1637; MC/ET/XI/134
      bail; Pellegrain, Jean
    - LA COSTE (Jean de) marchand libraire à Paris § Bail par Jean de LA COSTE et autres, comme marguilliers de l'oeuvre et fabrique Saint-Hilaire, 10 mai 1637; MC/ET/XI/134
      bail; La Coste, Jean de
    - FEUGÉ (Robert) maître imprimeur à Paris § Bail par Robert FEUGÉ et autres comme marguilliers de l'église Saint-Hilaire., 10 mai 1637; MC/ET/XI/134
      bail; Feugé, Robert
    - BORDELLE (rue) § Bail par Philippe GALLAND, principal du Collège de Boncourt, pour 6 ans, à Pierre ALLARD, maître tonnelier, d'un grand corps de logis avec jardin dépendant d'une maison sise rue BORDELLE appartenant au Collège et où demeure le nommé LACQUEHAYE, maître imprimeur., 13 mai 1637; MC/ET/XI/134
    - FRANC-MEURIER (rue du) § Titre nouvel par Charles LARCHEVESQUE juré mesureur de grains et Mathurin MONTALLIER maître apothicaire, comme propriétaires d'une maison sise rue du FRANC-MEURIER faisant partie ci-devant du total de la maison rue de la Verrerie où est pour enseigne l'Ane rayé, chargée d'une rente envers le collège de Beauvais., 14 mai 1637; MC/ET/XI/134
      titre nouvel; Franc-Meurier, rue du; Montallier, Mathurin
    - NOISY-sur-OISE § Testament de Claude FILLION, prêtre, curé de NOISY-sur-OISE, actuellement logé à Paris rue Saint-Jacques, enseigne de la Cloche rouge, avec mémoire des meubles de la cure de Noisy, joint; Autre, 15 mai 1637 - 27 mai 1637; MC/ET/XI/134
      testament
    - DELAMAISON NEUVE (Léonard) maçon § Marché de maçonnerie, 6 juin 1637; MC/ET/XI/134
      marché; Delamaison Neuve, Léonard
    - LE TAILLEUR (François) teinturier § Mariage, 7 juin 1637; MC/ET/XI/134
      contrat de mariage; Le Tailleur, François
    - VITRIER (Me), (Apprentissage) § Mise en apprentissage par les exécuteurs du testament de défunte Elisabeth de LA GUETTE, veuve de Laurent DAVID, chevalier seigneur de LA FAUTRIERE, pour 4 ans, d'Antoine COUCHOT, pauvre garçon âgé de 18 ans, fils de défunt Michel COUCHOT et de Nicole GIBERT, à présent femme de Rémy MORAL, compagnon couvreur demeurant rue des Prêcheurs, chez Adrien HUREL... à Paris, moyennant 100 livres., 9 juin 1637; MC/ET/XI/134
      contrat d'apprentissage; testament; La Guette, Elisabeth de; David, Laurent; Couchot, Antoine; Couchot, Michel; Gibert, Nicole; Moral, Rémy; Hurel, Adrien
    - BALSAC d'ILLIERS (Léon de) Chevalier seigneur de CHANTEMESLE, MALESHERBES, MARCOUSSIS, baron de GUE, conseiller du Roi en ses conseils d'état et privé § Quittance de Louis GOISLARD, avocat en la cour de Parlement, à Léon de BALSAC d'ILLIERS par les mains de Jacques BORDIER, secrétaire de Léon de BALSAC d'ILLIERS pour le rachat d'une rente., 13 juin 1637; MC/ET/XI/134
      quittance; Balzac d'Illiers, Léon de
    - CÉLESTINS (Religieux) § Cens dus sur une maison, aux Religieux CÉLESTINS, 15 juin 1637; MC/ET/XI/134
    - BARBE (Jacques) maître Couvreur § Marché de Couverture de maison appartenant à M. de Housse., 15 juin 1637; MC/ET/XI/134
      marché; Barbe, Jacques
    - COUTURIÈRE (maîtresse) (Apprentissage) § Mise en apprentissage par les exécuteurs du testament de défunte Elisabeth de LA GUETTE, veuve de Laurent DAVID, chevalier, seigneur de LA FAULTRIERE, pour 2 ans, de Marie GUIBOU, pauvre fille âgée de 16 ans, chez Claude de BUCY, maîtresse COUTURIÈRE à Paris, moyennant 100 livres., 17 juin 1637; MC/ET/XI/134
    - CITEAUX (abbaye de) § bail au fermier général de l'abbaye de CITEAUX; (2 actes), 22 juin 1637; MC/ET/XI/134
      bail; Cîteaux (Côte-d'Or, abbaye de); Saint-Nicolas-lès-Cîteaux (Côte-d'Or)
    - TOURNUS (Abbaye Saint-Philibert de) § Bail à Messire Ch. de Rochouard abbé de TOURNUS (2 actes), 22 juin 1637; MC/ET/XI/134
      bail; Tournus, Abbaye Saint-Philibert de
    - ROCHECHOUARD (Charles de) Abbé commandataire de l'abbaye Notre-Dame de l'Aumône, dit Petit Cîteaux et de l'Abbaye de Saint-Philbert de Tournus, prieur du prieuré de Chandenier, demeurant ordinairement à Paris en la maison de la Comtesse de CHANDENIER, sa mère, rue des Sept-Voies § Deux contrats entre Charles de ROCHECHOUARD et Claude DARNAUT, fermier de l'abbaye de l'Aumône., 22 juin 1637; MC/ET/XI/134
      Rochechouard, Charles de
    - FOURNIER (Noël) maçon § Devis de maçonnerie pour M. Porlier, 28 juin 1637; MC/ET/XI/134
      devis; Fournier, Noël
  - Minutes. 1637, juillet - 1637, décembre, juillet 1637 - décembre 1637; MC/ET/XI/135; registre
    - OFFICE de CONSEILLER, NOTAIRE et SECRÉTAIRE du Roi et AUDIENCIER en la CHANCELLERIE de Paris. § Vente par François LE ROUX, écuyer, pourvu de l'OFFICE de CONSEILLER, NOTAIRE et SECRÉTAIRE du Roi et AUDIENCIER en la CHANCELLERIE de Paris à Adrian BAUDELOT, commissaire examinateur au Châtelet, de l'OFFICE de CONSEILLER, NOTAIRE et SECRÉTAIRE du Roi et AUDIENCIER en la CHANCELLERIE de Paris, moyennant 47 000 livres., 2 juillet 1637; MC/ET/XI/135
    - COUTURIÈRE (Maîtresse) (Apprentissage) § Mise en apprentissage par les exécuteurs testamentaires de défunte Elisabeth de LA GUETTE, veuve de Laurent DAVID, seigneur de LA FAULTRIERE, pour trois ans, de Catherine FESTARD, âgée de 14 ans 1/2, fille de défunt Claude FESTARD, compagnon tailleur d'habits et de Marguerite MATTON, à présent femme de Jean ROGER, compagnon savetier rue Beaubourg, chez Marie BLONDEAU maîtresse COUTURIÈRE à Paris, moyennant 100 livres., 3 juillet 1637; MC/ET/XI/135
    - FOURMENT (Léonnard) Bachelier en théologie et curé de Saint-Jean-l'Evangéliste, paroisse du collège du Cardinal Lemoine § Déclaration par les boursiers du collège du Cardinal Lemoine, aux héritiers de défunt Léonnard FOURMENT tous de Montdidier, à présent à Paris, comme quoi en exécution du testament de défunt Léonnard FOURMENT passé devant Nicolas LESTOCQ, curé de Saint-Laurent à Paris, le 30 octobre 1635, 200 livres sont léguées aud. collège, moyennant un obit que led. collège promet de faire., 4 juillet 1637; MC/ET/XI/135
      testament; déclaration; Fourment, Léonnard
    - COURRIERS de Bordeaux (Maître des) § Sentence arbitrale rendue à la suite d'un différent entre Richard LAISNE et Laurent BERTHEMER, maîtres des courriers étrangers à Paris d'une part, et Paul de SOIGNAC, maître des COURRIERS de Bordeaux, d'autre part., 7 juillet 1637; MC/ET/XI/135
      décision
    - PRUVOST (Philippe) grand maître du collège du Cardinal Lemoyne § Comptes, 8 juillet 1637; MC/ET/XI/135
      Pruvost, Philippe
    - DE HOUSSE (Barthélemy de) sr de La Mothe Champbernard § Marché de Serrurerie. ' de Menuiserie, 9 juillet 1637 - 14 juillet 1637; MC/ET/XI/135
      marché; De Housse, Barthélemy de
    - MONGEAT (Nicolas) maître serrurier § Marché pour M/rs/ de Housse et Bonamy., 9 juillet 1637; MC/ET/XI/135
      marché; Mongeat, Nicolas
    - CAUCHI (Gratien) maître menuisier § Marché de menuiserie pour M. de Housse et Bonamy., 14 juillet 1637; MC/ET/XI/135
      marché; Cauchi, Gratien
    - BERRY (Jehanne de) § Vente de meubles à Jehanne de BERRY, 20 juillet 1637; MC/ET/XI/135
      acte de vente; Berry, Jeanne de
    - YON (Jean) Principal des artiens au collège de Navarre et docteur ès arts en l'Université de Paris § Consentement par Jean YON à ce que Jean YON, son neveu, soit sont coadjuteur en la charge de principal des artiens aud. collège., 21 juillet 1637; MC/ET/XI/135
      Yon, Jean
    - BESSET (Barthélemy) Commis à la recette général des droits des traites en Picardie, fils de défunt Moïse BESSET, procureur du roi au siège royal de Saint-Germain en Auvergne et de Catherine de LABITTE, demeurant à Paris, rue des Fossés-Montmartre § Mariage de Barthélemy BESSET et de Catherine FENOU. Parmi les témoins pour Barthélemy BESSET Pierre, François, Paul et Gédéon TALLEMAND des REAUX, amis, RAMBOUILLET (Nicolas de) Conseiller, notaire et secrétaire du Roi., 23 juillet 1637; MC/ET/XI/135
      contrat de mariage; Besset, Barthélemy; Fenou, Catherine; Rambouillet, Nicolas de
    - Quittance par la famille DUBOYS, à Pierre GUYMIER, maître apothicaire, bourgeois de Paris, de 600 l., somme à laquelle Jacques Guymier, notaire au Châtelet, est obligé envers Marie Duboys, veuve de feu Thomas GUYOT, adjudicataire général des gabelles de France, pour prêt., 24 juillet 1637; MC/ET/XI/135
      quittance; Duboys (famille); Duboys, Marie; Guymier, Jacques; Guymier, Pierre; Guyot, Thomas; pharmacien; notaire
    - COUSTURE (Anthoine) notaire apostostolique de l'archevêché COUSTURE (Nicolas), banquier expéditionnaire en Cour de Rome § Mariage où furent témoins d'Anthoine COUSTURE; Mariage où furent témoins Nicolas COUTURE, 26 juillet 1637; MC/ET/XI/135
      contrat de mariage; Cousture, Antoine; Cousture, Nicolas
    - BARBIER LA FRISE (Claude) rue du Temple § Mariage de Claude LA FRISE et de Barbe PINON., 3 août 1637; MC/ET/XI/135
      contrat de mariage; La Frise, Claude
    - MENUISIER (Me) à Paris PILON Germain § Mariage en présence de..., 3 août 1637; MC/ET/XI/135
      contrat de mariage; Pilon, Germain
    - PINON (Barbe) fille de Jean PINON maréchal de forge à Auxerre et de défunte Marie NAVARRE, servante en la maison de Claude MARTIN, veuve de Paul de LA BARRE, conseiller du Roi, rue de Bièvre § Mariage de Claude LA FRISE, barbier à Paris et de Barbe PINON Parmi les témoins pour Barbe PINON Germain PILON, maître menuisier, ami., 3 août 1637; MC/ET/XI/135
      contrat de mariage; Pinon, Barbe
    - PILON (Germain) maître menuisier à Paris § Mariage de Claude LA FRISE, barbier et de Barbe PINON, en présence de..., ami., 3 août 1637; MC/ET/XI/135
    - LA FRISE (Claude) barbier à Paris rue du Temple, fils de défunts Jacques LA FRISE, laboureur à Arsy près de Compiègne et de Catherine BRUNET. § Mariage de Claude LA FRISE et de Barbe PINON., 3 août 1637; MC/ET/XI/135
    - THOURIN (Romain) Docteur ès arts, sous maître des grammairiens du collège de Navarre § Constitution par Claude PERICHET, maître tondeur de draps à Paris et Nicole OVASSE, sa femme, à Romain THOURIN, de 44 livres 10 sols de rente, moyennant 800 livres., 14 août 1637; MC/ET/XI/135
      constitution de rente; Thourin, Romain
    - MORANGE (Pierre) Notaire à Troyes en Champagne, demeurant audit lieu, rue Moyenne, paroisse Saint-Jean § Quittance de Pierre MORANGE se portant fort de Claude, Odart et Jean MORANGE, ses frères, héritiers de Anne MORANGE, sieur de LA FORGE, leur frère., 19 août 1637; MC/ET/XI/135
      quittance; Morange, Pierre
    - CHERON (Simon) Maçon demeurant au village de Memmussien près de Vincy en Multien § Devis et marché de maçonnerie par. .. aux boursiers du collège de Navarre, 5 septembre 1637; MC/ET/XI/135
      devis; marché; Cheron, Simon
    - VINCY en Multien § Devis et marché de maçonnerie par Simon CHERON, maçon demeurant près de. .., aux boursiers du collège de Navarre, pour le bâtiment de leur ferme à. .., 5 septembre 1637; MC/ET/XI/135
    - MACON CHERON Simon demeurant à Memussien près de Vinci en Multien § Marché de maçonnerie par. .., 5 septembre 1637; MC/ET/XI/135
      marché; Cheron, Simon
    - MACONNERIE (marché de) § Devis des ouvrages de maçonnerie pour le bâtiment d'une ferme à Vincy en Multien, par Simon CHERON, maçon, aux boursiers du collège de Navarre, moyennant 100 sols par toise., 5 septembre 1637; MC/ET/XI/135
      devis; marché; Cheron, Simon; maçon
    - MOROGUES (Guy de), seigneur d'Harcourt et de Médan § Procuration, 9 septembre 1637; MC/ET/XI/135
      procuration; Morogues, Guy de
    - TABLEAUX § inventaire de Claude HENRY, maître à danser des pages de la Reine à la requête de Anne de SEIGNEROLLES, sa veuve 18 tableaux, 10 septembre 1637; MC/ET/XI/135
    - SEIGNEROLLES (Anne de) veuve Claude Henry (m/e/ à danser des pages de la Reine) § Inventaire fait à la requête de Anne de SEIGNEROLLE (18 tableau de dévotion), 10 septembre 1637; MC/ET/XI/135
      inventaire; Seignerolles, Anne de
    - FREMONT (Pierre) maître imprimeur à Paris § Procuration d'Elisabeth OSMONT, veuve de Pierre FREMONT, demeurant rue Fromentel, enseigne du Petit Corbeil, à Jean ROGER, marchand de blé à Rouen, pour défendre ses héritages à Tourville-la-Champagne près de Rouen., 14 septembre 1637; MC/ET/XI/135
      procuration; Fremont, Pierre
    - IMPRIMEUR (Me) à Paris FREMONT (Pierre) § Procuration d'Elisabeth OSMONT, veuve de Pierre FREMONT, demeurant rue Fromentel, enseigne du Petit Corbeil., 14 septembre 1637; MC/ET/XI/135
    - MASSE (Daniel) maître orfèvre demeurant rue des Lavandières, paroisse Saint-Germain-l'Auxerrois § Inventaire à la requête d'Anne de SEIGNEROLLE veuve de Claude HENRY, maître à danser des pages de la Reine, en présence de. .. subrogé tuteur; Vente par. .. et Jeanne HENRY, sa femme, à François de SEIGNEROLLE, procureur en la cour de Parlement, d'une maison rue Fripault, près du Temple., 17 septembre 1637 - 8 novembre 1637; MC/ET/XI/135
      inventaire; acte de vente; Masse, Daniel
    - ORFÈVRE maître MASSE Daniel et Jeanne HENRI, sa femme, rue des Lavandières § Inventaire en présence de...; Vente de maison par. .. fin du registre, 17 septembre 1637 - 8 novembre 1637; MC/ET/XI/135
      inventaire; acte de vente; Masse, Daniel; Henri, Jeanne
    - OFFICE de SERGENT PRISEUR et VENDEUR de BIENS au faubourg et bailliage de Saint-Germain-des-Prés § Vente par Mathieu CHALUMEAU, huissier de l'hôtel de ville de Paris et pourvu de l'OFFICE de SERGENT PRISEUR et VENDEUR de BIENS à Claude ALLIOT, dudit OFFICE de SERGENT PRISEUR et VENDEUR de BIENS, moyennant 150 livres., 17 septembre 1637; MC/ET/XI/135
    - SEIGNEROLLE (François de) Procureur en la cour de Parlement, demeurant rue des Noyers § Inventaire à la requête d'Anne de SEIGNEROLLE, veuve de Claude HENRY, maître à danser des pages de la reine, en présence de Daniel MASSE maître orfèvre, oncle et subrogé tuteur.; Vente par led. Daniel MASSE et Jeanne HENRY sa femme, à François de SEIGNEROLLE d'une maison rue Fripault, près du Temple., 17 septembre 1637 - 8 novembre 1637; MC/ET/XI/135
      inventaire; acte de vente; Seignerolle, François de
    - Quittance d'Antoine Piètre, maître chirurgien à Paris, à Pierre Guymier, maître apothicaire, bourgeois de Paris, de sommes dues par Jacques Guymier, notaire au Châtelet., 18 septembre 1637; MC/ET/XI/135
      quittance; Guymier, Jacques; Guymier, Pierre; Piètre, Antoine; pharmacien; chirurgien; notaire
    - PIETRE (Antoine) maître chirurgien juré à Paris, demeurant rue de la Tisseranderie § Quittance de Antoine PIETRE à Pierre GUYMIER, maître apothicaire à Paris, de sommes dûes par Jacques GUYMIER, notaire au Châtelet., 18 septembre 1637; MC/ET/XI/135
    - CHIRURGIEN juré (Maître) PIETRE (Antoine) rue de la Tisseranderie § Quittance de Antoine PIETRE, 18 septembre 1637; MC/ET/XI/135
    - CARRIER PAPEAU (Pierre) § Fouille d'une carrière, 19 septembre 1637; MC/ET/XI/135
      Papeau, Pierre
    - SAINT JULIEN LE PAUVRE prieuré § marché pour la fouille d'une carrière appartenant au. .., 19 septembre 1637; MC/ET/XI/135
    - SAINT-JACQUES faubourg § fouille d'une carrière au. .., 19 septembre 1637; MC/ET/XI/135
      Saint-Jacques (faubourg)
    - CARRIÈRE près la Croix Faubin et le faubourg Saint-Jacques. § Marché pour la fouille de la. .., 19 septembre 1637; MC/ET/XI/135
    - PAPEAU (Pierre) maître carrier § Fouille d'une carrière, f/rg/ Saint-Jacques, 19 septembre 1637; MC/ET/XI/135
    - BROSSIN (Nicolas) b. de Paris § Marché pour la fouille d'une carrière appartenant au prieuré Saint-Julien le pauvre, 19 septembre 1637; MC/ET/XI/135
      marché; Brossin, Nicolas
    - BELGIQUE § Quittance de Pierre PETIT, greffier au bailliage de Saint-Victor-lez-Paris, fondé de procuration de Troglius VANDAMME, avocat à La Haye en Hollande ayant droit par transport d'Anne Van COSTENRYCH demeurant à Malines, à Pierre MARBRE marchand bourgeois de Paris, contenant pièces jointes avec cachet de la ville de Malines, 26 septembre 1637; MC/ET/XI/135
      procuration; quittance
    - PETIT (Pierre) Greffier au bailliage Saint-Victor-lez-Paris, demeurant rue Saint-Victor § Quittance de Pierre PETIT, comme chargé de procuration de Troglius VANDAMME, avocat à La Haye (contenant un acte de Malines, avec cachet), 26 septembre 1637; MC/ET/XI/135
      procuration; quittance; Petit, Pierre
    - MARIE (Pierre), maître d'hôtel de M. de Médan § Bail d'une maison et de la terre et seigneurie de Beaulieu, près Poissy, 29 septembre 1637; MC/ET/XI/135
      bail; Marie, Pierre
    - YON (Jehan) principal du Collège de Navarre § Bail de deux chambres., 1er octobre 1637; MC/ET/XI/135
    - CHAMBLY § Vente par Pierre FRANCOIS, procureur au Châtelet, demeurant au Chevalier-du-Guêt, à François de RAFFLAY, écuyer, seigneur du fief Notre-Dame dit Finot sis à CHAMBLY, huissier de la chambre du Roi, demeurant à Paris en l'Hôtel d'Aumont, d'une maison à CHAMBLY rue de Gisors, moyennant 2200 livres et les charges; Quittance., 7 octobre 1637; MC/ET/XI/135
    - HÔTEL d'AUMONT Place Royale § Vente de maison à Chambly à François de RAFFLAY, écuyer seigneur du fief Notre-Dame dit Dinot à Chambly, huissier ordinaire de la chambre du Roi, actuellement à l'HÔTEL d'AUMONT, 7 octobre 1637; MC/ET/XI/135
    - INGÉNIEUR de l'Artillerie HUET (Daniel) demeurant à Chilleurs-aux-Bois près d'Orléans, actuellement logé à l'enseigne du Coq, quai de la Mégisserie. § Mise en apprentissage par. .., 8 octobre 1637; MC/ET/XI/135
      contrat d'apprentissage; Huet, Daniel
    - HUET (Daniel) 'Ingénieux' de l'Artillerie, demeurant à Chilleurs-aux-Bois, près d'Orléans, à présent à Paris, logé sur le quai de la Mégisserie, enseigne Le coq. § Mise en apprentissage par. .. d'Abraham HUET, son frère, âgé de 17 ans, fils de défunt Gilles HUET, marchand de drap près de Maintenon, chez Louis DU BAILLEUL, maître tailleur d'habits à Paris., 8 octobre 1637; MC/ET/XI/135
    - LIBRAIRE (marchand) LOYSON (Guillaume) rue Saint-Jean-de-Latran § Bail à Guillaume LOYSON, 10 octobre 1637; MC/ET/XI/135
      bail; Loyson, Guillaume
    - SAINT-JEAN-de-LATRAN (rue) § Bail par Etienne RICHER, pour 6 ans, à Guillaume LOYSON, tous deux marchands libraires demeurant rue SAINT-JEAN-de-LATRAN, de la maison où led. LOYSON demeure, moyenne 320 livres de loyer annuel., 10 octobre 1637; MC/ET/XI/135
      bail; Saint-Jean-de-Latran, rue
    - RICHER (Etienne) marchand libraire demeurant rue Saint-Jean-de-Latran § Bail par Etienne RICHER à Guillaume LOYSON, aussi libraire à Paris, de la maison où le preneur demeure, rue Saint-Jean-de-Latran., 10 octobre 1637; MC/ET/XI/135
    - LOYSON (Guillaume) marchand libraire rue Saint-Jean-de-Latran § Bail par Etienne RICHER, marchand libraire, à Guillaume LOYSON de la maison où il demeure., 10 octobre 1637; MC/ET/XI/135
    - LIBRAIRE (marchand) RICHER (Etienne) rue Saint-Jean-de-Latran § Bail par Etienne RICHER, 10 octobre 1637; MC/ET/XI/135
    - ÉCOLES (Me des Petites) ROLLAND (Jacques) et Elisabeth FABENTIN, sa femme, rue Saint-Jean-de-Beauvais § Accord, 12 octobre 1637; MC/ET/XI/135
      accord; Rolland, Jacques
    - ROLLAND (Jacques) maître des Petites-Ecoles demeurant rue Saint-Jean-de-Beauvais § Transaction entre Jacques ROLLAND et Marie MARCHANDEAU, veuve de Martin THOUZE, compagnon teinturier, à la suite d'un différend né d'une querelle entre lad. MARCHANDEAU et Elisabeth FABENTIN, femme de Jacques ROLLAND, 12 octobre 1637; MC/ET/XI/135
    - LIBRAIRE (marchand) COMPAIN (Jacques) rue Saint-Jacques § Apprentissage chez Jacques COMPAIN, 13 octobre 1637; MC/ET/XI/135
      contrat d'apprentissage; Compain, Jacques
    - CALVAIRE (Filles du) au faubourg Saint-Germain § Mise en apprentissage de Constantin POCHE, fils de défunt Antoine POCHE, maréchal de forge à Beaumont-en-Thiérache, en présence et caution de Crépin POCHE, prêtre et confesseur au Monastère des Filles du CALVAIRE, 13 octobre 1637; MC/ET/XI/135
    - LIBRAIRE (marchand) (Apprentissage) § Mise en apprentissage par les exécuteurs du testament de défunte Elisabeth de LA GUETTE, veuve de Laurent DAVID, seigneur de LA FAULTRIERE pour 5 ans, de Constantin POCHE, pauvre garçon âgé de 15 à 16 ans, fils de défunt Antoine POCHE, maréchal de forge à Beaumont en Thiérache et de Françoise BOURNIZIEN, chez Jacques COMPAIN. Apprentissage marchand LIBRAIRE à Paris, moyennant 120 livres., 13 octobre 1637; MC/ET/XI/135
      contrat d'apprentissage; testament